臺灣澎湖地方法院刑事判決　　　　　　　94年度簡上字第10號
上　訴　人　臺灣澎湖地方法院檢察署檢察官
被　　　告　丙○○
選任辯護人　馬陳棠律師
上列上訴人因被告妨害名譽案件，不服本院馬公簡易庭94年度馬
簡字第69號第一審判決（聲請簡易判決處刑書案號：94年度發查
偵字第5號），提起上訴，本院合議庭為第二審判決如下：
    主     文
上訴駁回。
    事     實
一、丙○○為協調其女陳慧紋及其女婿方嘉鴻之婚姻糾紛，於民
    國93年12月9日下午7時40分許，至澎湖縣湖西鄉鼎灣村24-1
    號甲○○（即方嘉鴻之弟）住處，與地方人士、雙方親屬等
    十餘人商談對策。其因一時情緒激動，在特定多數人在場、
    得以共見共聞之狀態下，基於公然侮辱甲○○之單一接續犯
    意，兩次以「我笑你無卵佛告我」等穢語侮辱甲○○。
二、案經甲○○訴由澎湖縣警察局馬公分局報請臺灣澎湖地方法
    院檢察署檢察官聲請簡易判決處刑。
    理      由
一、被告丙○○坦承有在上開時、地，接續兩次以「我笑你無卵
    佛告我」等語侮辱告訴人甲○○之事實，核與告訴人甲○○
    指述、在場之證人魯惠良、蔡榮利、陳百川、張泰賓等人證
    述情節相符，並有錄音電子檔案、勘驗筆錄在卷可稽。本案
    事證明確，被告公然侮辱之犯行堪以認定。
二、核被告丙○○所為，係犯刑法309條第1項公然侮辱罪。又被
    告在同一時間、同一地點，兩次以「我笑你無卵佛告我」等
    語公然侮辱告訴人甲○○之舉動，係侵害同一法益，且各行
    為之獨立性極為薄弱，依一般社會健全觀念，在時間差距上
    ，難以強行分開，在刑法評價上，以視為數個舉動之接續施
    行，為包括之一行為予以評價，為接續犯。原審同為此認定
    ，並援引刑事訴訟法第449條第1項前段，刑法第309條第1項
    、第42條第2項、第74條第1款，罰金罰鍰提高標準條例第1
    條前段、第2條，並審酌被告係因護女心切，一時情緒激動
    ，致有本次犯行，及其犯後態度等一切情狀，量處罰金1000
    元，如易服勞役以300元折算一日，並以被告未曾受有期徒
    刑以上刑之宣告，因一時失慮，偶罹刑典，經此教訓，當能
    心生警惕，信無再犯之虞，認所宣告之刑以暫不執行為適當
    為由，諭知緩刑2年，其認事用法均無不當，量刑亦屬允當
    。上訴意旨雖以：告訴人擔任軍職，榮譽為第二生命，遭此
    侮辱後，精神上所受傷害甚大，原審量刑過輕等語。惟本院
    斟酌被告係因其女陳慧紋屢次指述遭其夫毆打，為維護其女
    權益，心緒紛亂下，方以不當言詞侮辱告訴人，告訴人固然
    擔任軍職，重視名譽，但當時在場見聞人數約十餘人，其中
    一部分又為告訴人之家屬，對告訴人造成之傷害究屬有限，
    又被告犯後已坦承犯行，深具悔意等情節，認原審量刑應屬
    適切，上訴意旨指摘指摘原判決不當，難認有理由，應予駁
    回。
據上論斷，應依刑事訴訟法第455條之1第1項、第3項、第368條
，判決如主文。
本案經檢察官乙○○到庭執行職務。
中　　華　　民　　國　　94　　年　　10　　月　　19　　日
                  刑事庭   審判長法  官 管安露
                                 法  官 陳介安
                                 法  官 李宛玲
以上正本係照原本作成。
本判決不得上訴。
中　　華　　民　　國　　94　　年　　10　　月　　20　　日
                                 書記官 莊茹茵
論罪條文：
刑法第309條第1項：
公然侮辱人者，處拘役或 300 元以下罰金。
